臺灣高等法院高雄分院刑事裁定　　　　　　　　　　　　九十三年度交抗字第六號
　　抗　告　人
　　即受處分人　甲○○
右列抗告人因聲明異議案件，不服臺灣高雄地方法院中華民國九十二年十二月八日裁
定（九十二年度交聲字第四０二號），提起抗告，本院裁定如左：
      主  文
抗告駁回。
      理  由
一、按「汽車行駛於高速公路，而不遵管制之規定者，處新臺幣三千元以上六千元以
    下之罰鍰」，道路交通管理處罰條例第三十三條第一項定有明文。又「汽車行駛
    高速公路，不得在路肩上行駛」、「汽車駛離高速公路主線車道擬進入交流道時
    ，應先駛入外側車道，再循減速車道逐漸降低速率行駛之」，高速公路交通管制
    規則第九條第二款、第十六條分別定有明文。再者，「執勤之公路警察，發現汽
    車駕駛人違反交通管理事件，遇有不依規定變換車道，及在路肩行駛者，得逕行
    舉發」，高速公路交通管制規則第二十六條第二項第二、四款亦定有明文。
二、本件原裁定以異議人即抗告人確有於民國（下同）九十二年五月二十六日上午七
    時四十四分許，在國道一號高速公路由南往北方行駛時，在三五八公里一百公尺
    附近，行駛於路肩之行為，連續三次於同年五月二十六日下午五時四十九分許、
    同年五月二十七日下午五時四十八分許、同年六月二日下午五時四十五分許，有
    未依規定駛入外側車道，再循減速車道逐漸降低速率行駛，以駛離高速公路，反
    而逕以違規穿越槽化線之方式欲駛出高速公路之違規行為，有取締員警攝製之照
    片卷附可憑，異議人欲駛離高速公路時，未依規定提早駛入外側車道並減低速率
    循減速車道行駛，反而在接近交流道匝道出口處之強行穿越槽化線欲插入相連貫
    行駛汽車中間，其行為具有高危險性，且依照片所示，僅見異議人之車輛以強行
    穿越槽化線之方式，欲插入連貫行駛之車輛中間駛離高速公路，而絕大部分車輛
    均循序於減速車道上依序進入交流道之匝道內，足認高速公路該處路段雖屬施工
    路段，然絕大部分之用路人均能循規蹈矩行駛其間，並無不能遵守規定之情事，
    因認原處分機關援用道路交通管理處罰條例第三十三條之規定，就歷次違規行為
    各裁處罰鍰新臺幣三千元，並無不當，而駁回異議人之異議，經核與法並無不合
    。
三、抗告意旨雖以：高監自字第裁八０─ＺＥ0000000號裁決書所認定違規地
    點與實際照相地點之位置不同，且就第一次違規之情形而言，當時其係欲右轉往
    仁武方向，如依規定行駛時，欲離開匝道不容易，也不方便出去；其餘三張違規
    之原因係因從鼎金交流道至高速公路尾端均會塞車，所以從鼎金交流道到九如路
    路肩都是開放，所以下交流道的人都是走外側車道或路肩，我們要下中正交流道
    之車輛均被迫走到中間車道或內側車道，而該路段當時施工中，有設立標示指示
    施工路段禁止變換車道，待我們要下交流道時，因九如路至中正路路肩是封閉，
    所以車輛均擠在槽化線上，警員逕行取締，自難令人心服，再者，交通部公布之
    「道路交通違規處理改進方案」針對民眾同一地點一定時間內連續違規逕行舉發
    之案件改採僅處罰一次以明確告知民眾違規已遭舉發，抗告人遭舉發違規穿越槽
    線亦應有其適用云云。惟查：證人即舉發警員張文政於本院調查時證稱：第一張
    違規單違規地點係在北上要下楠梓交流道處，我是在現場拍攝，拍攝地點的前方
    有公里數等語，是第一張違規行駛於路肩之地點是否如抗告人所指係在北上三百
    五十七公里附近處，而非在三百五十八里一百公尺處，即非無疑，且縱令如抗告
    人所指係在三百五十七公里附近，惟違規之時間既無錯誤，地點亦有照片及車牌
    號碼可資佐證，已足使違規定之時間、地點，不致於與其他違規事件相混淆，在
    實體上，抗告人不致於受到雙重之處罰，在程序上，亦無礙於抗告人之攻擊防禦
    ，自難據以認定裁決機關認定違規之地點為不當。又依取締違規照片所示，幾乎
    僅見抗告人之車輛以穿越槽化線之方式，欲插入連貫行駛之車輛中間駛離高速公
    路，絕大部分車輛均循序於減速車道上依序進入交流道之匝道內，足認高速公路
    該處路段雖屬施工路段，然絕大部分之用路人均能遵守規定，足徵如欲遵守規定
    下交流道並無困難之處。又交通部分所訂頒「道路交通違規處理改進方案」針對
    民眾同一地點一定時間內連續違規逕行舉發之案件改採僅處罰一次之規定，係指
    同一段時間在同一相近路段上違規始有其適用，抗告人遭舉發違規穿越槽化線之
    日期分別係九十二年五月二十六日、二十七日及同年六月二日，各為不相同之日
    期，自無上開規定之適用，抗告人此部分之主張不無誤會。
    綜上所述，原審法院以原處分機關據以援引上開規定，依異議人各次之違規行為
    ，分別裁處罰鍰新台幣三千元，並無不當，而駁回抗告人之異議，經核與法並無
    不合，抗告意旨仍執前詞，指摘原裁定不當，為無理由，應予駁回。
四、據上論斷，應依道路交通案件處理辦法第二十六條，裁定如主文。
中      華      民      國      九十三   年    一      月      三十     日
                              臺灣高等法院高雄分院刑事第四庭
                                  審判長法官  蕭權閔
                                        法官  陳吉雄
                                        法官  李嘉興
右正本證明與原本無異。
不得再抗告。
                                  法院書記官  劉博文
中    華    民    國      九十三      年      二      月       二       日
